【裁判字號】    99,訴,1849
【裁判日期】    991004
【裁判案由】    偽造文書等
【裁判全文】
臺灣臺中地方法院刑事判決              99年度訴字第1849號
公  訴  人  臺灣臺中地方法院檢察署檢察官
被      告  林水金
選任辯護人  廖志祥律師
被      告  羅育雄
            莊昭明
上列被告因贓物案件，經檢察官提起公訴（98年度偵字第16905
、23871號），本院合議庭裁定由受命法官獨任進行簡式審判程
序，判決如下：
    主    文
林水金、羅育雄共同牙保贓物，各處有期徒刑陸月，如易科罰金
，均以新台幣壹仟元折算壹日。
莊昭明共同牙保贓物，累犯，處有期徒刑伍月，如易科罰金，以
新台幣壹仟元折算壹日。
    犯罪事實
一、林水金、羅育雄均明知綽號「阿榮」之不詳姓名成年人所持
    有車牌號碼8168-PR號BMW牌740型自小客車，係來路不明之
    贓物（該自小客車係登義名冠營造股份有限公司名義，由林
    家惠使用，於97年5月21日6時20分許，在臺中縣梧棲鎮○○
    路○段370巷30號失竊），竟與黃銀堂基於牙保贓物之犯意聯
    絡，於民國97年5月底某日，在臺中縣龍井交流道附近，共
    同居間介紹以新台幣（下同）67萬元之價格，出售予故買贓
    物之江建維，再由江建維依車牌號碼1258-WA號、引擎號碼W
    BAHN61000DT52300號之同型車款資料，委請不詳姓名成年人
    變造該贓車引擎號碼及偽造1258-WA號行車執照影本後，於9
    7年6、7月間，在桃園縣中壢市○○路○段110號其經營之華
    鑫車澡堂車行，以120萬元之價格，販賣予不知情之劉浩明
    ，並將偽造之1258-WA號行車執照影本交付劉浩明（黃銀堂
    、江建維部分另結）。
二、莊昭明曾因竊盜案件，經臺灣高等法院臺中分院93年度上易
    字第911號判處有期徒刑八月，於94年1月5日執行完畢，仍
    不知悔改。莊昭明明知綽號「小陳」之不詳姓名成年人所持
    有車牌號碼9Q-7936號中華牌堅達型自小貨車，係來路不明
    之贓物（該自小貨車係欣民消防科技工程有限公司所有，於
    97年5月15日17時許，在臺中縣大雅鄉○○○路專19停車場
    內失竊），竟與黃銀堂基於牙保贓物之犯意聯絡，將該自小
    貨車交由黃銀堂於97年5月中旬某日，開至桃園縣中壢市○
    ○路110號華鑫車澡堂車行，以新台幣10萬元之價格，出售
    予故買贓物之江建維，再由江建維委由不詳姓名成年人偽造
    7291-VR號行車執照及變造車身號碼後，於97年6月12日，在
    華鑫車澡堂車行，以22萬元之價格，販賣予不知情之潘佑秬
    ，並將偽造之7291-VR號行車執照交付潘佑秬（黃銀堂、江
    建維部分另結）。
二、案經臺中縣警察局大甲分局報請臺灣臺中地方法院檢察署檢
    察官偵查起訴。
    理    由
一、本件被告林水金、羅育雄、莊昭明所犯係死刑、無期徒刑、
    最輕本刑為三年以上有期徒刑以外之罪，其於準備程序中就
    被訴事實為有罪之陳述，經告知簡式審判程序之旨，並聽取
    公訴人及被告之意見後，本院合議庭認為適宜而裁定由受命
    法官獨任進行簡式審判程序，先予敘明。
二、上揭犯罪事實一部分，業據被告林水金、羅育雄坦承不諱，
    核與共犯黃銀堂供述之情節相符，並經證人劉浩明、被害人
    林家惠於警詢中證述無訛，復有偽造之1258-WA號行車執照
    影本1張扣案，及交通部公路總局98年7月29日路監牌字第09
    80033960A號函（鑑定扣案之1258-WA號行車執照影本係偽造
    ）、車籍查詢基本資料詳細畫面、失車唯讀案件基本資料、
    臺中縣警察局車輛尋獲電腦輸入單、贓物認領保管單、臺中
    縣警察局大甲分局刑案現場初步勘查報告各1份、照片12張
    附卷可稽，足徵被告林水金、羅育雄此部分之自白供述與事
    實相符，其二人上揭一所示牙保贓物犯行均堪認定。
三、上揭犯罪事實二部分，業據被告莊昭明坦承不諱，核與共犯
    黃銀堂供述之情節相符，並經證人潘佑秬、被害人即欣民科
    技工程有限公司負責人鄧維鴻於警詢中證述無訛，復有偽造
    之7291-VR號行車執照1張扣案，及卡登實業股份有限公司98
    年8月4日監卡字第09808040001號函（鑑定扣案之7291- VR
    號行車執照係偽造）、車籍查詢基本資料詳細畫面、失車唯
    讀案件基本資料、保安警察第二總隊車輛協尋電腦輸入單、
    臺中縣警察局車輛尋獲電腦輸入單、贓物認領保管單、臺中
    縣警察局大甲分局刑案現場勘查報告各1份、照片12張附卷
    佐憑，足徵被告莊昭明此部分之自白供述亦與事實相符，其
    上揭二所示牙保贓物犯行堪予認定。
四、核被告林水金、羅育雄、莊昭明所為，均係犯刑法第349條
    第2項之牙保贓物罪。被告林水金、羅育雄就上揭一所示部
    分，與黃銀堂有犯意聯絡及行為分擔；另被告莊昭明就上揭
    二所示部分，與黃銀堂亦有犯意聯絡及行為分擔，皆為共同
    正犯。又被告莊昭明曾因竊盜案件，經臺灣高等法院臺中分
    院93年度上易字第911號判處有期徒刑八月，於94年1月5日
    執行完畢（見卷附臺灣高等法院被告前案紀錄表），五年以
    內故意再犯本件有期徒刑以上之罪，為累犯，應依刑法第47
    條第1項規定加重其刑。至於被告羅育雄雖曾因竊盜、贓物
    案件，經臺灣高等法院臺中分院90年度上易字第1881號、臺
    灣嘉義地方法院90年度易字第491號分別判處有期徒刑十月
    、五月，定應執行之刑為有期徒刑一年一月，於93年5月8日
    執行完畢，但因其另犯偽造文書、贓物罪，經臺灣高等法院
    臺中分院94年度上訴字第1924號判處有期徒刑八月、六月，
    與前二罪係屬裁判確定前所犯數罪，前二罪後經減刑為有期
    徒刑五月、二月又十五日，與後二罪另定應執行之刑為有期
    徒刑一年五月，現仍執行中（見卷附臺灣高等法院被告前案
    紀錄表），故本件並不構成累犯，起訴書誤載為累犯，尚有
    未合。爰分別審酌被告林水金、羅育雄、莊昭明均有多項前
    科紀錄，仍不知悔悟，牙保來路不明之贓車，助長竊盜犯罪
    ，危害社會治安，損害被害人財產權益，事後坦承上情，態
    度尚佳、手段平和，暨其等犯罪動機、手段、所牙保贓車價
    值等一切情狀，各處以如主文所示之刑，並均諭知易科罰金
    之折算標準。
據上論斷，應依刑事訴訟法第273條之1第1項、第299條第1項前
段，刑法第28條、第349條第2項、第47條第1項、第41條第1項前
段，刑法施行法第1條之1第1項、第2項前段，判決如主文。
本案經檢察官王淑月到庭執行職務。
中    華    民    國     99    年    10    月    4    日
                  刑事第六庭    法  官  鍾堯航
以上正本證明與原本無異。
如不服本判決應於收受判決後10日內向本院提出上訴書狀，並應
敘述具體理由；其未敘述上訴理由者，應於上訴期間屆滿後20日
內向本院補提理由書（均須按他造當事人之人數附繕本）「切勿
逕送上級法院」。
                                書記官  吳淑願
中    華    民    國     99    年    10    月    4    日
附錄本案論罪科刑法條全文
刑法第349條第2項：
搬運、寄藏、故買贓物或為牙保者，處五年以下有期徒刑、拘役
或科或併科一千元以下罰金。

司法院資訊處製作；財團法人民間司法改革基金會備份。
